【裁判字號】    98,易,1524
【裁判日期】    980731
【裁判案由】    毒品危害防制條例
【裁判全文】
臺灣板橋地方法院刑事判決              98年度易字第1524號
公  訴  人  臺灣板橋地方法院檢察署檢察官
被      告  甲○○
                    （另案於臺灣臺北監獄臺北分監執行中）
上列被告因違反毒品危害防制條例案件，經檢察官提起公訴（98
年度毒偵字第2833號），本院以裁定進行簡式審判程序，判決如
下：
    主  文
甲○○施用第二級毒品，累犯，處有期徒刑柒月。扣案甲基安非
他命壹包（驗餘淨重零點貳柒捌玖公克）沒收銷燬之，吸食器壹
組沒收。
    事  實
一、甲○○前因違反麻醉藥品管理條例案件，經法院先後判處有
    期徒刑7 月、有期徒刑5 年4 月確定，並經法院裁定定其應
    執行有期徒刑5 年9 月確定，刑期起算日期為民國86年9 月
    1 日，而於89年1 月31日縮短刑期假釋出監；嗣甲○○上開
    假釋經撤銷，所餘刑期經入監執行，而於93年5 月23日縮刑
    期滿執行完畢。又甲○○前因施用毒品案件，經本院以96年
    度毒聲字第724 號裁定將其送往勒戒處所觀察、勒戒後，認
    有繼續施用毒品之傾向，再經本院以96年度毒聲字第1538號
    裁定令入戒治處所施以強制戒治，而於97年6 月16日強制戒
    治執行完畢釋放，由臺灣板橋地方法院檢察署檢察官以97年
    度戒毒偵字第349 號為不起訴處分確定。詎甲○○仍不知悔
    改，明知甲基安非他命為毒品危害防制條例第2 條第2 項第
    2 款所規定之第二級毒品，竟基於施用第二級毒品甲基安非
    他命之犯意，於上開強制戒治執行完畢釋放後5 年內之98年
    4 月6 日中午某時，在其位於臺北縣中和市○○路○ 段526
    巷12之1 號住處，以將甲基安非他命置於吸食器內加熱燒烤
    吸食其煙霧之方式，施用第二級毒品甲基安非他命；嗣於98
    年4 月7 日下午4 時25分許，在其上址住處為警查獲，並扣
    得甲○○所有之甲基安非他命1 包（驗餘淨重0.2789公克）
    、供其施用甲基安非他命所用之吸食器1 組等物。
二、案經臺北縣政府警察局中和第一分局報請臺灣板橋地方法院
    檢察署檢察官偵查起訴。
    理  由
一、上揭事實，業據被告甲○○迭於偵查中及本院審理時均坦白
    承認；且被告於為警查獲後所採集之尿液，經送請臺灣檢驗
    科技股份有限公司以酵素免疫分析法初步檢驗、氣相層析質
    譜儀確認檢驗之檢驗結果，確呈甲基安非他命陽性反應，有
    該檢驗機構出具之濫用藥物檢驗報告1 紙附卷可稽；而被告
    於為警查獲時所扣得之白色透明結晶1 包（驗餘淨重0.2789
    公克），經交通部民用航空局航空醫務中心以氣相層析質譜
    儀法鑑定之結果，確含第二級毒品甲基安非他命成分，亦有
    該中心98年5 月6 日航藥鑑字第0982283 號毒品鑑定書1 紙
    在卷可按；此外，復有吸食器1 組扣案可資佐證，足認被告
    上開自白，核與事實相符。又被告前因施用毒品案件，經本
    院以96年度毒聲字第724 號裁定將其送往勒戒處所觀察、勒
    戒後，認有繼續施用毒品之傾向，再經本院以96年度毒聲字
    第1538號裁定令入戒治處所施以強制戒治，而於97年6 月16
    日強制戒治執行完畢釋放，由臺灣板橋地方法院檢察署檢察
    官以97年度戒毒偵字第349 號為不起訴處分確定，此亦有臺
    灣高等法院被告前案紀錄表1 份在卷可憑；本件事證明確，
    被告施用毒品犯行，堪以認定。
二、按甲基安非他命為毒品危害防制條例第2 條第2 項第2 款所
    規定之第二級毒品。核被告所為，係犯毒品危害防制條例第
    10條第2 項之施用第二級毒品罪；其施用前後持有第二級毒
    品甲基安非他命之低度行為，應為其施用之高度行為所吸收
    ，不另論罪。又被告有如事實欄第1 項所載之犯罪科刑及執
    行紀錄，有臺灣高等法院被告前案紀錄表在卷可參，其於受
    有期徒刑之執行完畢後，5 年內故意再犯本件有期徒刑以上
    之罪，為累犯，應依刑法第47條第1 項規定加重其刑。爰審
    酌被告前已因施用毒品案件而受不起訴處分之寬典，猶不知
    警惕而再犯本件之罪，顯見其自制力薄弱，惟其施用毒品僅
    屬自殘行為，對於他人之法益尚無直接之侵害，及其犯後坦
    承犯行，態度尚稱良好等一切情狀，量處如主文所示之刑，
    以資懲儆。扣案甲基安非他命1 包（驗餘淨重0.2789公克）
    ，係被告本件施用毒品犯行所查獲之第二級毒品，應依毒品
    危害防制條例第18條第1 項前段規定沒收銷燬之；扣案吸食
    器1 組，係被告所有供其本件施用甲基安非他命犯行所用之
    物，此據被告供承明確，爰併依刑法第38條第1 項第2 款規
    定宣告沒收。
據上論斷，應依刑事訴訟法第284 條之1 、第273 條之1 第1 項
、第299 條第1 項前段，毒品危害防制條例第10條第2 項、第18
條第1 項前段，刑法第11條前段、第47條第1 項、第38條第1 項
第2 款，判決如主文。
本案經檢察官連思藩到庭執行職務
中    華    民    國    98    年     7    月    31    日
                刑事第十四庭  法  官  劉景宜
上列正本證明與原本無異。
如不服本判決，應於判決送達後10日內敘明上訴理由，向本院提
出上訴狀 (應附繕本) ，上訴於臺灣高等法院。其未敘述上訴理
由者，應於上訴期間屆滿後20日內向本院補提理由書「切勿逕送
上級法院」。
                              書記官  謝秀青
中    華    民    國    98    年    8     月    3     日
附錄本案論罪科刑法條全文：
毒品危害防制條例第10條第2 項
毒品危害防制條例第10條
施用第一級毒品者，處 6 月以上 5 年以下有期徒刑。
施用第二級毒品者，處 3 年以下有期徒刑。


司法院資訊處製作；財團法人民間司法改革基金會備份。
